臺灣臺南地方法院民事裁定
111年度司繼字第3745號
聲  請  人  臺南市○○區○○

法定代理人  陳彰茂  
代  理  人  李佩珊  
關  係  人  劉慶忠律師
上列聲請人聲請選任遺產管理人事件，本院裁定如下：
    主  文
選任劉慶忠律師（律師證書字號：(101)臺檢證字第9867號）為
被繼承人林博文（男、民國00年00月00日生、身分證統一編號：
Z000000000號、民國111年1月31日死亡、生前最後住所：臺南市
○○區○○里○○○00號）之遺產管理人。
聲請程序費用由被繼承人林博文之遺產負擔。
    理  由
一、按先順序繼承人均拋棄其繼承權時，由次順序之繼承人繼承
    ，其次順序繼承人有無不明或第四順序之繼承人均拋棄其繼
    承權者，準用關於無人承認繼承之規定。次按繼承開始時，
    繼承人之有無不明，而無親屬會議或親屬會議未於1個月內
    選定遺產管理人者，利害關係人得聲請法院選任遺產管理人
    ，並由法院依公示催告程序，定6個月以上之期限，公告繼
    承人，命其於期限內承認繼承，此觀民法第1176條第6項、
    第1177條、第1178條規定自明。
二、本件聲請意旨略以：聲請人為被繼承人林博文（下稱被繼承
    人）之債權人，而被繼承人於民國111年1月31日死亡，且繼
    承人均已拋棄繼承，為期日後執行程序之進行，聲請人爰以
    利害關係人之身分，依法聲請選任被繼承人之遺產管理人等
    語。
三、經查，聲請人之主張，業據提出債權證明文件、本院公告、
    繼承系統表等為證，而被繼承人之法定繼承人均已拋棄繼承
    權或先於其死亡，亦據本院依職權調取111年度司繼532號拋
    棄繼承卷宗查閱無誤。又被繼承人之親屬會議未依民法第11
    77條規定選定遺產管理人，聲請人以利害關係人之地位聲請
    選任被繼承人之遺產管理人，應予准許。
四、復查，遺產管理人之選任係屬法院之職權，其職務涉及公益
    性，除應注意遺產處置之公平性外，尚須慮及其適切性，即
    應兼顧被選任人對遺產、遺債之瞭解程度、處理遺產事務之
    能力與利害關係等綜合判斷之。經本院函詢劉慶忠等3位律
    師擔任本件遺產管理人之意願，劉慶忠律師陳報同意擔任被
    繼承人遺產管理人之書狀最早到達本院，有本院函文、陳報
    狀等附卷可稽。本院審酌劉慶忠律師不僅具專業法律知識及
    能力，且有法律事務之執行經驗，又與聲請人及被繼承人間
    均無親屬或利害關係，由其擔任本件遺產管理人，當能秉持
    專業倫理與客觀公正態度，善盡管理保存及清算遺產之責，
    是認由其擔任被繼承人之遺產管理人，應屬妥適。
五、依家事事件法第127條第4項之規定，裁定如主文。
中　　華　　民　　國　　111 　年　　11　　月　　7 　　日
                  家事法庭    司法事務官　吳玲媛
以上正本係照原本作成。
如對本裁定抗告須於裁定送達後10日內向本院提出抗告狀
中　　華　　民　　國　　111 　年　　11　　月　　7 　　日
                                  書記官　但育緗